# 新收入准则，产出法下，合同履约成本期末是否有余额？

提问人：冰人 时间：2021-04-12 19:46:47
请教一下，一份合同，为单项履约业务，满足一段时间确认收入的条件。企业采用产出法：即监理公司确认之后的进度作为履约进度。在这种情况下，企业为该项目发生的料、工、费，借：合同履约成本；
贷： 应付账款、薪酬等
期末，根据合同不含税总金额*确定的履约进度，来确认收入。那么，主营业务成本如何结转呢？ 2 种做法，
1 是：本期发生的合同履约成本应当作部结转至主营业务成本，期末合同履约成本不应当有余额。
2 是：根据预计的合同总成本*确定的履约进度，来确认主营业务成本；已经发生的合同履约成本大于结转的那部分，仍在合同履约成本科目，其期末余额反映的是尚未结转的合同履约成本。但需注意满足 3 个条件：（ 1 ）该成本与一份当前或预期取得的合同直接相关，包括直接人工、直接材料、制造费用（或类似费用）、明确由客户承担的成本以及仅因该合同而发生的其他成本；（ 2 ）该成本增加了企业未来用于履行履约义务的资源；（ 3 ）该成本预期能够收回。
企业与审计有分岐，企业认为合同履约成本可以有余额而审计认为不应当有余额，求教一下？

回答人：chenyiwei
主帖中的处理方案 2 在理论上更符合准则规定，但如该方案中所引用的相关准则规定所述，合同履约成本期末要留余额的，必须满足新收入准则第二十六条所列的三个条件，尤其是“该成本增加了企业未来用于履行履约义务的资源”这一条件，必须谨慎判断是否满足，即选择递延的合同履约成本必须有助于未来期间的履约。在实务中这个条件在很多时候并不满足。例如，一般的房屋建筑物建造合同往往不满足“合同履约成本期末留余额”的条件。